【裁判字號】    98,聲,443
【裁判日期】    980512
【裁判案由】    返還擔保金
【裁判全文】
臺灣臺南地方法院民事裁定               98年度聲字第443號
聲  請  人  京碩企業股份有限公司
法定代理人  吳天河
相  對  人  國寶欣業股份有限公司
法定代理人  甲○○
上當事人間聲請返還擔保金事件，本院裁定如下：
    主  文
本院九十六年度存字第四五八四號提存事件聲請人所提存之擔保
金新臺幣伍拾陸萬貳仟元，准予返還。
    理  由
一、按訴訟終結後，供擔保人證明已定20日以上之期間，催告受
    擔保利益人行使權利而未行使，或法院依供擔保人之聲請，
    通知受擔保利益人於一定期間內行使權利並向法院為行使權
    利之證明而未證明者，法院應依供擔保人之聲請，以裁定命
    返還其提存物，民事訴訟法第104條第1項第3款定有明文。
    另依同法第106條規定，前開規定於其他依法令供訴訟上之
    擔保者準用之。又按民事訴訟法第104條第1項第3款所謂「
    訴訟終結」，從廣義解釋，應包括執行程序終結在內，故在
    假扣押或假處分所供之擔保，供擔保人聲請以裁定命返還其
    擔保金之場合，必供擔保人已撤回假扣押或假處分之執行，
    始得謂與民事訴訟法第104條第1項第3款所定之「訴訟終結
    」相當。
二、本件聲請意旨略以：聲請人與相對人間請求清償貨款事件，
    前遵本院96年度裁全字第7897號民事假扣押裁定，為擔保假
    扣押之執行，曾提供新台幣562,000元為擔保金，經以本院
    96年度存字第4584號提存事件提存在案後，聲請本院以96年
    度執全字第4165號對相對人之不動產為假扣押之執行；聲請
    人嗣聲請撤回該假扣押執行，並聲請經本院以97年度聲字第
    1211號民事裁定限期命相對人於該裁定送達後7日內就其因
    前開假扣押執行所受損害向聲請人行使權利，而相對人迄今
    仍未行使權利，爰依民事訴訟法第104條第1項第3款之規定
    ，請求裁定返還上開擔保金等語。
三、經查，聲請人主張之上開事實，業據本院依職權調取本院96
    年度執全字第4165號（含96年度裁全字第7897號）民事保全
    程序卷宗、96年度存字第4584號提存卷宗、97年度聲字第
    1211號民事卷宗等卷核閱無訛。而相對人於97年11月6日收
    受前開民事裁定後，迄今並未對聲請人行使權利乙節，亦經
    本院查無兩造現於本院有何訴訟繫屬在卷，是聲請人聲請返
    還擔保金，核無不合，應予准許。
四、依民事訴訟法第104條第1項第3款、第106條，裁定如主文。
中    華    民    國    98    年     5   月     12    日
                  民事第二庭  法  官    李杭倫
以上正本證明與原本無異。
如不服本裁定關於訴訟標的價額之核定，得於收受裁定正本後十
日內向本院提出抗告狀，並繳納抗告費用新台幣1,000元整。
中    華    民    國    98    年    5     月    12    日
                              書記官    蔡曉卿


司法院資訊處製作；財團法人民間司法改革基金會備份。
